臺灣屏東地方法院刑事判決              100年度訴字第817號
公  訴  人  臺灣屏東地方法院檢察署檢察官
被      告  宋振豐
上列被告因違反毒品危害防制條例案件，經檢察官提起公訴（
100 年度毒偵字第883 號），嗣因被告就被訴事實為有罪之陳述
，經合議庭裁定由受命法官獨任適用簡式審判程序審理，本院判
決如下：
    主  文
宋振豐施用第一級毒品，累犯，處有期徒刑玖月。
    事  實
一、宋振豐前因施用毒品案件，經裁定送觀察、勒戒後，因認無
    繼續施用毒品之傾向，於民國89年8 月16日執行完畢釋放出
    所。又於前揭觀察、勒戒執行完畢釋放後5 年內之93年間，
    再因施用第一級毒品案件，經法院判處有期徒刑8 月確定。
    復於96年因竊盜案件，經法院判決判處有期徒刑5 月確定，
    於97年2 月28日執行完畢。詎猶不知悔改，明知海洛因屬第
    一級毒品，不得持有及施用，仍基於施用第一級毒品之犯意
    ，於100 年1 月12日12時許，在屏東縣屏東市○○街25之3
    號居處內，以將海洛因加水置於針筒後注入體內之方式，施
    用第一級毒品海洛因1 次。嗣於同年月15日19時49分許因另
    案竊盜經警通知其到場說明，在警員尚未有具體證據足認其
    有為上開施用毒品行為前，宋振豐即已先行承認有為本件施
    用海洛因之行為，經警徵得其同意後採尿送驗，並檢出海洛
    因代謝後之嗎啡陽性反應，始知悉上情。
二、案經屏東縣政府警察局內埔分局報告臺灣屏東地方法院檢察
    署檢察官偵查起訴。
    理  由
一、按本件被告所犯係死刑、無期徒刑、最輕本刑為3 年以上有
    期徒刑以外之罪，其於準備程序就被訴事實為有罪之陳述，
    經受命法官告知簡式審判程序之旨，並聽取其與公訴人之意
    見後，合議庭認無不得或不宜改依簡式審判程序進行之情事
    ，依刑事訴訟法第273 條之1 第1 項、第284 條之1 規定，
    裁定本件由受命法官獨任進行簡式審判程序，合先敘明。
二、上揭犯罪事實，業據被告於本院審理中坦承不諱，此外並有
    屏東縣政府警察局內埔分局辦理煙毒及麻醉藥品案尿液送驗
    真實姓名代號對照表、台灣檢驗科技股份有限公司濫用藥物
    尿液檢驗報告各1 紙，足認被告前揭自白與事實相符，本案
    事證明確，被告犯行堪以認定。
三、次查就本案被告施用毒品犯行，依本案警詢筆錄及本院公務
    電話紀錄可知，於警員尚未有具體證據足認被告有為上開施
    用毒品行為前，被告即已先行承認有為本件施用海洛因之行
    為，故就被告本案施用第一級毒品犯行，被告所為應已符合
    刑法第62條前段自首之規定，並予述明。
四、另查93年修正施行之毒品危害防制條例就施用毒品者，祇於
    「初犯」及「5 年後再犯」二種情形，有其追訴條件之限制
    ，即須於初犯經觀察、勒戒或強制戒治釋放後，5 年內均無
    施用毒品之行為，始能認其前所實施之觀察、勒戒或強制戒
    治已足遮斷毒癮，而得於5 年後再犯時，再予適用初犯之規
    定，重行觀察、勒戒等程式。倘5 年內已經再犯，被依法追
    訴處罰，縱其第3 次（或第3 次以上）施用毒品之時間在初
    犯釋放5 年以後，即與「5 年後再犯」之情形有別，且因已
    於「5 年內再犯」，顯見其再犯率甚高，原實施觀察、勒戒
    或強制戒治，已無法收其實效，而無5 年戒斷期之存在，自
    無再經觀察、勒戒及強制戒治之必要，應由檢察官逕行起訴
    （最高法院95年度台非字第59號、第65號判決意旨、95年度
    第7 次刑庭會議決議意旨參照）。查被告曾因施用毒品案件
    ，經裁定送觀察、勒戒後，因認無繼續施用毒品之傾向，於
    民國89年8 月16日執行完畢釋放出所，又於前揭觀察、勒戒
    執行完畢釋放後5 年內之93年間，再因施用第一級毒品案件
    ，經法院判處有期徒刑8 月確定等，有臺灣高等法院被告前
    案紀錄表、臺灣高等法院在監在押全國紀錄表等在卷足參，
    則被告於前案經觀察勒戒執行完畢後，於5 年內已經再犯，
    雖本案施用毒品之時間在初犯釋放5 年後，惟被告既已先於
    「5 年內再犯」，顯見其再犯率甚高，原實施觀察勒戒等已
    無法收其實效，而無5 年戒斷期之存在，參諸前揭判決及決
    議意旨，自無再經觀察勒戒及強制戒治之必要，本院自應依
    法就被告本次施用毒品之犯行予以論罪科刑。
五、按海洛因屬毒品危害防制條例第2 條第2 項第1 款所規定之
    第一級毒品，不得持有及施用，核被告所為，係犯毒品危害
    防制條例第10條第1 項之施用第一級毒品罪。被告持有毒品
    ，復進而施用，其持有毒品之低度行為，為施用毒品之高度
    行為所吸收，不另論罪。又被告有事實欄所列前揭犯罪前科
    紀錄，有臺灣高等法院被告前案紀錄表可稽，被告受有期徒
    刑之執行完畢，五年以內故意再犯本件有期徒刑以上之罪，
    構成累犯，應依刑法第47條第1 項規定加重其刑。另被告本
    案施用海洛因犯行，如上所述符合自首規定，故本院依法予
    以減輕其刑。被告行為同時有加重及減輕事由，依刑法第71
    條第1 項規定，應先加後減。爰審酌被告施用毒品行為於本
    質上係屬自我戕害行為，反社會性之程度應屬較低；惟施用
    毒品，不僅足以戕害其個人身心，且極易滋生其他犯罪，惡
    化治安甚重，嚴重損及公益，且被告前經觀察勒戒之執行等
    助其戒除毒品，仍再為本案施用第一級毒品犯行，顯見其不
    思悔改，自制力亦顯不佳，上開施用毒品行為構成累犯應予
    加重、符合自首予以減輕，及被告犯後坦承犯行，兼衡其素
    行、教育程度、經濟狀況、智識程度等一切情狀，量處如主
    文所示之刑，以資懲儆。
據上論斷，應依刑事訴訟法第273 條之1 第1 項、第284 條之1
、第299 條第1 項前段，毒品危害防制條例第10條第1 項，刑法
第11條前段、第47條第1 項、第62條前段，判決如主文。
本案經檢察官劉昀到庭執行職務。
中    華    民    國   100    年    7     月    29    日
                  刑事第二庭    法  官  黃紀錄
以上正本證明與原本無異。
如不服本判決應於收受判決後10日內向本院提出上訴書狀，並應
敘述具體理由；其未敘述上訴理由者，應於上訴期間屆滿後20日
內向本院補提理由書（均須按他造當事人之人數附繕本）「切勿
逕送上級法院」。
中    華    民    國   100    年    8     月    1     日
                                書記官  戴仲敏